Config:
  hfst:
    Gen: ../../../src/generator-gt-norm.hfst
    Morph: ../../../src/analyser-gt-norm.hfst
  xerox:
    Gen: ../../../src/generator-gt-norm.xfst
    Morph: ../../../src/analyser-gt-norm.xfst
    App: lookup

# Comments after each noun:
# ok = checked against 
# ? = not checked

# Odd-syllable -it verbs (the impersonla odd-syllable verbs are in another test). Lexicon UNNEDIT_TV,MUJTATJIT_TV, VUORDDELIT_TV, BÅNJÅDIT_TV,  BÁHTARIT_IV, JÅLLÅRIT_IV, LASSÁNIT_IV, SUOGNALIT_IV, BALÁDIT_IV, BEGATJIT

Tests:
  Verb - sliggudit: # UNNEDIT_TV
    sliggudit+V+TV+Inf: sliggudit 
    sliggudit+V+TV+Sup: sliggudittjat
    sliggudit+V+TV+Ger: sliggudattijn
    sliggudit+V+TV+PrfPrc: sliggudam
    sliggudit+V+TV+PrsPrc: sliggudiddje
    sliggudit+V+TV+Actio+Ess: sliggudime
    sliggudit+V+TV+Actio+Ela: sliggudimes
    sliggudit+V+TV+VAbess: sliggudik
    sliggudit+V+TV+Ind+Prs+Sg1: sliggudav
    sliggudit+V+TV+Ind+Prs+Sg2: sligguda
    sliggudit+V+TV+Ind+Prs+Sg3: sliggut
    sliggudit+V+TV+Ind+Prs+Du1: sliggudin 
    sliggudit+V+TV+Ind+Prs+Du2: sliggudihppe
    sliggudit+V+TV+Ind+Prs+Du3: sliggudibá
    sliggudit+V+TV+Ind+Prs+Pl3: sliggudi
    sliggudit+V+TV+Ind+Prt+Sg1: sliggudiv
    sliggudit+V+TV+Ind+Prt+Sg2: sliggudi
    sliggudit+V+TV+Ind+Prt+Sg3: sliggudij
    sliggudit+V+TV+Ind+Prt+Du1: sliggudijma 
    sliggudit+V+TV+Ind+Prt+Du2: sliggudijda
    sliggudit+V+TV+Ind+Prt+Pl3: sliggudin
    sliggudit+V+TV+Imprt+Sg2: sligguda
    sliggudit+V+TV+Imprt+Pl1: sliggudip
    sliggudit+V+TV+Imprt+Pl2: [sliggudit,sliggudihtit]
    sliggudit+V+TV+Imprt+Pl3: sliggudisá
    sliggudit+V+TV+ImprtII+Pl2: sligguduhtut
    sliggudit+V+TV+ImprtII+Pl3: sliggudusá
    sliggudit+V+TV+Pot+Pl1: sliggudittjap
    sliggudit+V+TV+Pot+Pl2: sliggudittjabihtit
    sliggudit+V+TV+Pot+Pl3: sliggudittji
    sliggudit+V+TV+Der/Pass+V+Ind+Prs+Sg1: sligguduváv

  Verb - buonjádit: # MUJTATJIT_TV
    buonjádit+V+TV+Inf: buonjádit 
    buonjádit+V+TV+Sup: buonjádittjat
    buonjádit+V+TV+Ger: buonjádattijn
    buonjádit+V+TV+PrfPrc: buonjádam
    buonjádit+V+TV+PrsPrc: buonjádiddje
    buonjádit+V+TV+Actio+Ess: buonjádime
    buonjádit+V+TV+Actio+Ela: buonjádimes
    buonjádit+V+TV+VAbess: buonjádik
    buonjádit+V+TV+Ind+Prs+Sg1: buonjádav
    buonjádit+V+TV+Ind+Prs+Sg2: buonjáda
    buonjádit+V+TV+Ind+Prs+Sg3: buonját
    buonjádit+V+TV+Ind+Prs+Du1: buonjádin 
    buonjádit+V+TV+Ind+Prs+Du2: buonjádihppe
    buonjádit+V+TV+Ind+Prs+Du3: buonjádibá
    buonjádit+V+TV+Ind+Prs+Pl3: buonjádi
    buonjádit+V+TV+Ind+Prt+Sg1: buonjádiv
    buonjádit+V+TV+Ind+Prt+Sg2: buonjádi
    buonjádit+V+TV+Ind+Prt+Sg3: buonjádij
    buonjádit+V+TV+Ind+Prt+Du1: buonjádijma 
    buonjádit+V+TV+Ind+Prt+Du2: buonjádijda
    buonjádit+V+TV+Ind+Prt+Pl3: buonjádin
    buonjádit+V+TV+Imprt+Sg2: buonjáda
    buonjádit+V+TV+Imprt+Pl1: buonjádip
    buonjádit+V+TV+Imprt+Pl2: [buonjádit,buonjádihtit]
    buonjádit+V+TV+Imprt+Pl3: buonjádisá
    buonjádit+V+TV+ImprtII+Pl2: buonjáduhtut
    buonjádit+V+TV+ImprtII+Pl3: buonjádusá
    buonjádit+V+TV+Pot+Pl1: buonjádittjap
    buonjádit+V+TV+Pot+Pl2: buonjádittjabihtit
    buonjádit+V+TV+Pot+Pl3: buonjádittji
    buonjádit+V+TV+Der/Pass+V+Ind+Prs+Sg1: buonjáduváv

  Verb - doalvvolit: # VUORDDELIT_TV
    doalvvolit+V+TV+Inf: doalvvolit
    doalvvolit+V+TV+Sup: doalvvolittjat
    doalvvolit+V+TV+Ger: doalvvolattijn
    doalvvolit+V+TV+PrfPrc: doalvvolam
    doalvvolit+V+TV+PrsPrc: doalvvoliddje
    doalvvolit+V+TV+Actio+Ess: doalvvolime
    doalvvolit+V+TV+Actio+Ela: doalvvolimes
    doalvvolit+V+TV+VAbess: doalvvolik
    doalvvolit+V+TV+Ind+Prs+Sg1: doalvvolav
    doalvvolit+V+TV+Ind+Prs+Sg2: doalvvola
    doalvvolit+V+TV+Ind+Prs+Sg3: doalvvol
    doalvvolit+V+TV+Ind+Prs+Du1: doalvvolin 
    doalvvolit+V+TV+Ind+Prs+Du2: doalvvolihppe
    doalvvolit+V+TV+Ind+Prs+Du3: doalvvolibá
    doalvvolit+V+TV+Ind+Prs+Pl3: doalvvoli
    doalvvolit+V+TV+Ind+Prt+Sg1: doalvvoliv
    doalvvolit+V+TV+Ind+Prt+Sg2: doalvvoli
    doalvvolit+V+TV+Ind+Prt+Sg3: doalvvolij
    doalvvolit+V+TV+Ind+Prt+Du1: doalvvolijma 
    doalvvolit+V+TV+Ind+Prt+Du2: doalvvolijda
    doalvvolit+V+TV+Ind+Prt+Pl3: doalvvolin
    doalvvolit+V+TV+Imprt+Sg2: doalvvola
    doalvvolit+V+TV+Imprt+Pl1: doalvvolip
    doalvvolit+V+TV+Imprt+Pl2: [doalvvolit,doalvvolihtit]
    doalvvolit+V+TV+Imprt+Pl3: doalvvolisá
    doalvvolit+V+TV+ImprtII+Pl2: doalvvoluhtut
    doalvvolit+V+TV+ImprtII+Pl3: doalvvolusá
    doalvvolit+V+TV+Pot+Pl1: doalvvolittjap
    doalvvolit+V+TV+Pot+Pl2: doalvvolittjabihtit
    doalvvolit+V+TV+Pot+Pl3: doalvvolittji
    doalvvolit+V+TV+Der/Pass+V+Ind+Prs+Sg1: doalvvoluváv

  Verb - dámadit: # BÅNJÅDIT_TV
    dámadit+V+TV+Inf: dámadit 
    dámadit+V+TV+Sup: dámadittjat
    dámadit+V+TV+Ger: dámadattijn
    dámadit+V+TV+PrfPrc: dámadam
    dámadit+V+TV+PrfPrc: dámadiddje
    dámadit+V+TV+Actio+Ess: dámadime
    dámadit+V+TV+Actio+Ela: dámadimes
    dámadit+V+TV+VAbess: dámadik
    dámadit+V+TV+Ind+Prs+Sg1: dámadav
    dámadit+V+TV+Ind+Prs+Sg2: dámada
    dámadit+V+TV+Ind+Prs+Sg3: dámat
    dámadit+V+TV+Ind+Prs+Du1: dámadin 
    dámadit+V+TV+Ind+Prs+Du2: dámadihppe
    dámadit+V+TV+Ind+Prs+Du3: dámadibá
    dámadit+V+TV+Ind+Prs+Pl3: dámadi
    dámadit+V+TV+Ind+Prt+Sg1: dámadiv
    dámadit+V+TV+Ind+Prt+Sg2: dámadi
    dámadit+V+TV+Ind+Prt+Sg3: dámadij
    dámadit+V+TV+Ind+Prt+Du1: dámadijma 
    dámadit+V+TV+Ind+Prt+Du2: dámadijda
    dámadit+V+TV+Ind+Prt+Pl3: dámadin
    dámadit+V+TV+Imprt+Sg2: dámada
    dámadit+V+TV+Imprt+Pl1: dámadip
    dámadit+V+TV+Imprt+Pl2: [dámadit,dámadihtit]
    dámadit+V+TV+Imprt+Pl3: dámadisá
    dámadit+V+TV+ImprtII+Pl2: dámaduhtut
    dámadit+V+TV+ImprtII+Pl3: dámadusá
    dámadit+V+TV+Pot+Pl1: dámadittjap
    dámadit+V+TV+Pot+Pl2: dámadittjabihtit
    dámadit+V+TV+Pot+Pl3: dámadittji
    dámadit+V+TV+Der/Pass+V+Ind+Prs+Sg1: dámaduváv

  Verb - æjvvárit: # BÁHTARIT_IV
    æjvvárit+V+IV+Inf: æjvvárit 
    æjvvárit+V+IV+Sup: æjvvárittjat
    æjvvárit+V+IV+Ger: æjvvárattijn
    æjvvárit+V+IV+PrfPrc: æjvváram
    æjvvárit+V+IV+PrfPrc: æjvváriddje
    æjvvárit+V+IV+Actio+Ess: æjvvárime
    æjvvárit+V+IV+Actio+Ela: æjvvárimes
    æjvvárit+V+IV+VAbess: æjvvárik
    æjvvárit+V+IV+Ind+Prs+Sg1: æjvvárav
    æjvvárit+V+IV+Ind+Prs+Sg2: æjvvára
    æjvvárit+V+IV+Ind+Prs+Sg3: æjvvár
    æjvvárit+V+IV+Ind+Prs+Du1: æjvvárin 
    æjvvárit+V+IV+Ind+Prs+Du2: æjvvárihppe
    æjvvárit+V+IV+Ind+Prs+Du3: æjvváribá
    æjvvárit+V+IV+Ind+Prs+Pl3: æjvvári
    æjvvárit+V+IV+Ind+Prt+Sg1: æjvváriv
    æjvvárit+V+IV+Ind+Prt+Sg2: æjvvári
    æjvvárit+V+IV+Ind+Prt+Sg3: æjvvárij
    æjvvárit+V+IV+Ind+Prt+Du1: æjvvárijma 
    æjvvárit+V+IV+Ind+Prt+Du2: æjvvárijda
    æjvvárit+V+IV+Ind+Prt+Pl3: æjvvárin
    æjvvárit+V+IV+Imprt+Sg2: æjvvára
    æjvvárit+V+IV+Imprt+Pl1: æjvvárip
    æjvvárit+V+IV+Imprt+Pl2: [æjvvárit,æjvvárihtit]
    æjvvárit+V+IV+Imprt+Pl3: æjvvárisá
    æjvvárit+V+IV+ImprtII+Pl2: æjvváruhtut
    æjvvárit+V+IV+ImprtII+Pl3: æjvvárusá
    æjvvárit+V+IV+Pot+Pl1: æjvvárittjap
    æjvvárit+V+IV+Pot+Pl2: æjvvárittjabihtit
    æjvvárit+V+IV+Pot+Pl3: æjvvárittji
    æjvvárit+V+IV+Der/Pass+V+Ind+Prs+Sg3: æjvváruvvá

  Verb - budáldit: # JÅLLÅRIT_IV
    budáldit+V+IV+Inf: budáldit 
    budáldit+V+IV+Sup: budáldittjat
    budáldit+V+IV+Ger: budáldattijn
    budáldit+V+IV+PrfPrc: budáldam
    budáldit+V+IV+PrsPrc: budáldiddje
    budáldit+V+IV+Actio+Ess: budáldime
    budáldit+V+IV+Actio+Ela: budáldimes
    budáldit+V+IV+VAbess: budáldik
    budáldit+V+IV+Ind+Prs+Sg1: budáldav
    budáldit+V+IV+Ind+Prs+Sg2: budálda
    budáldit+V+IV+Ind+Prs+Sg3: budált
    budáldit+V+IV+Ind+Prs+Du1: budáldin 
    budáldit+V+IV+Ind+Prs+Du2: budáldihppe
    budáldit+V+IV+Ind+Prs+Du3: budáldibá
    budáldit+V+IV+Ind+Prs+Pl3: budáldi
    budáldit+V+IV+Ind+Prt+Sg1: budáldiv
    budáldit+V+IV+Ind+Prt+Sg2: budáldi
    budáldit+V+IV+Ind+Prt+Sg3: budáldij
    budáldit+V+IV+Ind+Prt+Du1: budáldijma 
    budáldit+V+IV+Ind+Prt+Du2: budáldijda
    budáldit+V+IV+Ind+Prt+Pl3: budáldin
    budáldit+V+IV+Imprt+Sg2: budálda
    budáldit+V+IV+Imprt+Pl1: budáldip
    budáldit+V+IV+Imprt+Pl2: [budáldit,budáldihtit]
    budáldit+V+IV+Imprt+Pl3: budáldisá
    budáldit+V+IV+ImprtII+Pl2: budálduhtut
    budáldit+V+IV+ImprtII+Pl3: budáldusá
    budáldit+V+IV+Pot+Pl1: budáldittjap
    budáldit+V+IV+Pot+Pl2: budáldittjabihtit
    budáldit+V+IV+Pot+Pl3: budáldittji
    budáldit+V+IV+Der/Pass+V+Ind+Prs+Sg3: budálduvvá

  Verb - buorránit : # LASSÁNIT_IV
    buorránit+V+IV+Inf: buorránit 
    buorránit+V+IV+Sup: buorránittjat
    buorránit+V+IV+Ger: buorránattijn
    buorránit+V+IV+PrfPrc: buorránam
    buorránit+V+IV+PrsPrc: buorrániddje
    buorránit+V+IV+Actio+Ess: buorránime
    buorránit+V+IV+Actio+Ela: buorránimes
    buorránit+V+IV+VAbess: buorránik
    buorránit+V+IV+Ind+Prs+Sg1: buorránav
    buorránit+V+IV+Ind+Prs+Sg2: buorrána
    buorránit+V+IV+Ind+Prs+Sg3: buorrán
    buorránit+V+IV+Ind+Prs+Du1: buorránin 
    buorránit+V+IV+Ind+Prs+Du2: buorránihppe
    buorránit+V+IV+Ind+Prs+Du3: buorránibá
    buorránit+V+IV+Ind+Prs+Pl3: buorráni
    buorránit+V+IV+Ind+Prt+Sg1: buorrániv
    buorránit+V+IV+Ind+Prt+Sg2: buorráni
    buorránit+V+IV+Ind+Prt+Sg3: buorránij
    buorránit+V+IV+Ind+Prt+Du1: buorránijma 
    buorránit+V+IV+Ind+Prt+Du2: buorránijda
    buorránit+V+IV+Ind+Prt+Pl3: buorránin
    buorránit+V+IV+Imprt+Sg2: buorrána
    buorránit+V+IV+Imprt+Pl1: buorránip
    buorránit+V+IV+Imprt+Pl2: [buorránit,buorránihtit]
    buorránit+V+IV+Imprt+Pl3: buorránisá
    buorránit+V+IV+ImprtII+Pl2: buorránuhtut
    buorránit+V+IV+ImprtII+Pl3: buorránusá
    buorránit+V+IV+Pot+Pl1: buorránittjap
    buorránit+V+IV+Pot+Pl2: buorránittjabihtit
    buorránit+V+IV+Pot+Pl3: buorránittji
    buorránit+V+IV+Der/Pass+V+Inf: []

  Verb - gahtsajit : # BEGATJIT
    gahtsajit+V+IV+Inf: gahtsajit 
    gahtsajit+V+IV+Sup: gahtsajittjat
    gahtsajit+V+IV+Ger: gahtsajattijn
    gahtsajit+V+IV+PrfPrc: gahtsajam
    gahtsajit+V+IV+PrsPrc: gahtsajiddje
    gahtsajit+V+IV+Actio+Ess: gahtsajime
    gahtsajit+V+IV+Actio+Ela: gahtsajimes
    gahtsajit+V+IV+VAbess: gahtsajik
    gahtsajit+V+IV+Ind+Prs+Sg1: gahtsajav
    gahtsajit+V+IV+Ind+Prs+Sg2: gahtsaja
    gahtsajit+V+IV+Ind+Prs+Sg3: gahtsaj
    gahtsajit+V+IV+Ind+Prs+Du1: gahtsajin 
    gahtsajit+V+IV+Ind+Prs+Du2: gahtsajihppe
    gahtsajit+V+IV+Ind+Prs+Du3: gahtsajibá
    gahtsajit+V+IV+Ind+Prs+Pl3: gahtsaji
    gahtsajit+V+IV+Ind+Prt+Sg1: gahtsajiv
    gahtsajit+V+IV+Ind+Prt+Sg2: gahtsaji
    gahtsajit+V+IV+Ind+Prt+Sg3: gahtsajij
    gahtsajit+V+IV+Ind+Prt+Du1: gahtsajijma 
    gahtsajit+V+IV+Ind+Prt+Du2: gahtsajijda
    gahtsajit+V+IV+Ind+Prt+Pl3: gahtsajin
    gahtsajit+V+IV+Imprt+Sg2: gahtsaja
    gahtsajit+V+IV+Imprt+Pl1: gahtsajip
    gahtsajit+V+IV+Imprt+Pl2: [gahtsajit,gahtsajihtit]
    gahtsajit+V+IV+Imprt+Pl3: gahtsajisá
    gahtsajit+V+IV+ImprtII+Pl2: gahtsajuhtut
    gahtsajit+V+IV+ImprtII+Pl3: gahtsajusá
    gahtsajit+V+IV+Pot+Pl1: gahtsajittjap
    gahtsajit+V+IV+Pot+Pl2: gahtsajittjabihtit
    gahtsajit+V+IV+Pot+Pl3: gahtsajittji
    gahtsajit+V+IV+Der/Pass+V+Ind+Prs+Sg3: gahtsajuvvá

  Verb - gerjudit : # BALÁDIT_IV
    gerjudit+V+IV+Inf: gerjudit 
    gerjudit+V+IV+Sup: gerjudittjat
    gerjudit+V+IV+Ger: gerjudattijn
    gerjudit+V+IV+PrfPrc: gerjudam
    gerjudit+V+IV+PrsPrc: gerjudiddje
    gerjudit+V+IV+Actio+Ess: gerjudime
    gerjudit+V+IV+Actio+Ela: gerjudimes
    gerjudit+V+IV+VAbess: gerjudik
    gerjudit+V+IV+Ind+Prs+Sg1: gerjudav
    gerjudit+V+IV+Ind+Prs+Sg2: gerjuda
    gerjudit+V+IV+Ind+Prs+Sg3: gerjut
    gerjudit+V+IV+Ind+Prs+Du1: gerjudin 
    gerjudit+V+IV+Ind+Prs+Du2: gerjudihppe
    gerjudit+V+IV+Ind+Prs+Du3: gerjudibá
    gerjudit+V+IV+Ind+Prs+Pl3: gerjudi
    gerjudit+V+IV+Ind+Prt+Sg1: gerjudiv
    gerjudit+V+IV+Ind+Prt+Sg2: gerjudi
    gerjudit+V+IV+Ind+Prt+Sg3: gerjudij
    gerjudit+V+IV+Ind+Prt+Du1: gerjudijma 
    gerjudit+V+IV+Ind+Prt+Du2: gerjudijda
    gerjudit+V+IV+Ind+Prt+Pl3: gerjudin
    gerjudit+V+IV+Imprt+Sg2: gerjuda
    gerjudit+V+IV+Imprt+Pl1: gerjudip
    gerjudit+V+IV+Imprt+Pl2: [gerjudit,gerjudihtit]
    gerjudit+V+IV+Imprt+Pl3: gerjudisá
    gerjudit+V+IV+ImprtII+Pl2: gerjuduhtut
    gerjudit+V+IV+ImprtII+Pl3: gerjudusá
    gerjudit+V+IV+Pot+Pl1: gerjudittjap
    gerjudit+V+IV+Pot+Pl2: gerjudittjabihtit
    gerjudit+V+IV+Pot+Pl3: gerjudittji
    gerjudit+V+IV+Der/Pass+V+Ind+Prs+Sg3: gerjuduvvá

  Verb - juhtsalit : # SUOGNALIT_IV
    juhtsalit+V+IV+Inf: juhtsalit 
    juhtsalit+V+IV+Sup: juhtsalittjat
    juhtsalit+V+IV+Ger: juhtsalattijn
    juhtsalit+V+IV+PrfPrc: juhtsalam
    juhtsalit+V+IV+PrsPrc: juhtsaliddje
    juhtsalit+V+IV+Actio+Ess: juhtsalime
    juhtsalit+V+IV+Actio+Ela: juhtsalimes
    juhtsalit+V+IV+VAbess: juhtsalik
    juhtsalit+V+IV+Ind+Prs+Sg1: juhtsalav
    juhtsalit+V+IV+Ind+Prs+Sg2: juhtsala
    juhtsalit+V+IV+Ind+Prs+Sg3: juhtsal
    juhtsalit+V+IV+Ind+Prs+Du1: juhtsalin 
    juhtsalit+V+IV+Ind+Prs+Du2: juhtsalihppe
    juhtsalit+V+IV+Ind+Prs+Du3: juhtsalibá
    juhtsalit+V+IV+Ind+Prs+Pl3: juhtsali
    juhtsalit+V+IV+Ind+Prt+Sg1: juhtsaliv
    juhtsalit+V+IV+Ind+Prt+Sg2: juhtsali
    juhtsalit+V+IV+Ind+Prt+Sg3: juhtsalij
    juhtsalit+V+IV+Ind+Prt+Du1: juhtsalijma 
    juhtsalit+V+IV+Ind+Prt+Du2: juhtsalijda
    juhtsalit+V+IV+Ind+Prt+Pl3: juhtsalin
    juhtsalit+V+IV+Imprt+Sg2: juhtsala
    juhtsalit+V+IV+Imprt+Pl1: juhtsalip
    juhtsalit+V+IV+Imprt+Pl2: [juhtsalit,juhtsalihtit]
    juhtsalit+V+IV+Imprt+Pl3: juhtsalisá
    juhtsalit+V+IV+ImprtII+Pl2: juhtsaluhtut
    juhtsalit+V+IV+ImprtII+Pl3: juhtsalusá
    juhtsalit+V+IV+Pot+Pl1: juhtsalittjap
    juhtsalit+V+IV+Pot+Pl2: juhtsalittjabihtit
    juhtsalit+V+IV+Pot+Pl3: juhtsalittji
    juhtsalit+V+IV+Der/Pass+V+Ind+Prs+Sg3: juhtsaluvvá
